臺灣高雄地方法院刑事判決　　　　　　　　　　　　　九十一年度交訴字第六四號
　　公　訴　人　臺灣高雄地方法院檢察署檢察官
　　被　　　告　乙○○
右列被告因公共危險案件，經檢察官聲請簡易判決處刑（九十一年度偵字第二三０五
號），本院鳳山簡易庭認不宜以簡易判決處刑，簽移本院改依通常訴訟程序審理，本
院判決如左：
    主  文
乙○○服用酒類，不能安全駕駛動力交通工具而駕駛，處拘役肆拾日，如易科罰金，
以參佰元折算壹日；又駕駛動力交通工具肇事，致人受傷而逃逸，處有期徒刑陸月，
如易科罰金，以參佰元折算壹日，均緩刑貳年。
    事  實
一、乙○○明知服用酒類已達不能安全駕駛之程度時，即不得駕駛動力交通工具，而
    於民國九十一年一月二十一日十九時許與友人在鳳山市○○路文衡小吃店餐敘，
    席間並暢飲啤酒共計六瓶之多，直至當晚八時許仍處於不能安全駕駛之狀態，乙
    ○○竟仍貿然駕駛車牌號碼Ｖ三—三四六號營業小客車上路，於同日二十時五十
    分許，途經該市○○路橋上時，因不勝酒力致無法安全操控行車，而與同向行駛
    之甲○○所騎乘車號ＰＨＲ─八九六號重型機車發生擦撞，致使甲○○人車倒地
    ，而受有左臀部紅腫、左大、小腿擦傷等傷害（過失傷害部分未據告訴）；詎乙
    ○○於明知駕車肇事已致甲○○受傷之情況下，非但未停車查看，亦未報警及將
    已受傷之甲○○送醫救治，反而迅速駕車逃離現場，甲○○見狀乃緊追在後，於
    追逐約一、二公里後，始在鳳屏路與大漢路口將乙○○攔下，雙方並為此發生口
    角爭辯，嗣經據報前來之員警發覺乙○○滿身酒味，且步履不穩，答非所問等現
    象，乃對之施以酒精濃度測試，測得其呼氣所含酒精濃度已高達每公升０、九七
    毫克，而查獲上情。
二、案經高雄縣警察局鳳山分局移送臺灣高雄地方法院檢察署檢察官偵查起訴。
    理  由
一、右揭事實，業據被告乙○○於本院審理中坦認不諱，核與被害人甲○○指訴之情
    節相符，並經證人即警員蕭世輝證述明確，復有高雄縣警察局道路交通事故調查
    報告表附現場圖、舉發違反道路交通管理事件通知單、刑法第一百八十五條之三
    案件測試觀察紀錄表、測試表各一紙、現場蒐照照片六幀及警員陳冠宇、陳榮裕
    職務報告一份附卷可憑，足認被告前開任意性自白與事實相符，自得為論罪之依
    據；又按刑法第一百八十五條之三規定所謂「不能安全駕駛」，係屬抽象危險犯
    ，並不以發生具體危險為必要，對於吐氣已達每公升０．五五毫克（０．五五Ｍ
    Ｇ／Ｌ）以上，肇事率為一般正常人之十倍，認為已達不能安全駕車之標準，此
    業經法務部八十八年五月十八日法八八檢字第００一六六九號函告週知，被告為
    警查獲後所施以酒精測試，其吐氣所含酒精成份高達每公升０、九七毫克，非但
    高於前揭標準值甚多且已肇事，是被告確已因飲酒致不能安全駕駛動力交通工具
    甚明；復按汽車駕駛人，駕駛汽車肇事致人受傷或死亡，應即採取救護或其他必
    要措施，並向警察機關報告，不得駛離，道路交通管理處罰條例第六十二條第一
    項亦定有明文，被告於肇事當時係右側前門近車窗處與被害人甲○○駕乘之機車
    左後視鏡背面發生擦撞後，致甲○○人車倒地，並在被告所駕駛之營業小客車右
    前車門近車窗處留下明顯之擦撞痕跡，有前開卷附之照片可參，足見肇事時之擦
    撞力道非輕；再者事發當時該地段並非針峰時段，車流量不大，且被告之營業小
    客車之車窗玻璃隔熱紙不是很暗，及與被害人於路旁為擦撞之事起爭執等情，亦
    據被告供陳明確，且經證人蕭世輝證述屬實，益證被告肇事時之心神狀況尚未達
    於喪失之程度，是衡情對於有擦撞被害人之事實自難諉為不知，卻仍駕車離開現
    場而不停車察看，其主觀上有肇事逃逸之故意至為明確，綜上所述，本件事證已
    明，被告犯行洵堪認定。
二、核被告所為，係犯刑法第一百八十五條之三之服用酒類不能安全駕駛動力交通工
    具而駕駛及第一百八十五條之四之駕駛動力交通工具肇事致人受傷而逃逸罪。被
    告所犯前開二罪，犯意各別，行為不同，應予分論併罰。爰審酌被告飲酒至不能
    安全駕駛之程度仍駕駛動力交通工具，罔顧他人生命、身體之安全，本不宜寬貸
    ，惟念及被告犯後坦認犯行，態度良好，且就被害人所受傷害部分已達成和解，
    有和解書一紙在卷可憑，及被害人就被告之過失傷害部分並表明不予追究之意等
    一切情狀，分別量處如主文所示之刑，併均諭知易科罰金折算之標準及定其應執
    行之刑，以示懲儆。又查被告前未曾受有期徒刑以上刑之宣告，有臺灣高等法院
    被告全國前案紀錄表一紙在卷可按，被告犯後坦承犯行，且深表悔意，被告經此
    偵審程序及科刑之判決，當知所警惕，而無再犯之虞，本院因認所宣告之刑以暫
    不執行為適當，爰均併予諭知緩刑二年，以啟自新。
據上論斷，應依刑事訴訟法第二百九十九條第一項前段，刑法第一百八十五條之三、
第一百八十五條之四、第四十一條第一項前段、第五十一條第十款、第七十四條第一
款，罰金罰鍰提高標準條例第一條前段、第二條，判決如主文。
中      華      民      國    九十一    年      四      月     三十     日
                                  臺灣高雄地方法院交通法庭
                                      法    官  柯彩燕
右正本證明與原本無異。
如不服本判決，應於判決送達後十日內，向本院提出上訴狀。
                                書記官    楊真芬
中    華    民    國      九十一      年      五      月      一      日
